臺灣高雄地方法院民事判決
111年度雄簡字第968號
原      告  張豊明  
被      告  陳雅歆  



訴訟代理人  錢信宏  
上列當事人間請求損害賠償（交通）事件，本院於民國111年10
月12日言詞辯論終結，判決如下：
    主      文
原告之訴駁回。
訴訟費用由原告負擔。
    事實及理由
一、原告起訴主張：被告於民國110年5月21日上午6時35分許，
    騎乘車牌號碼000-0000號普通重型機車，以時速逾67.2公里
    沿高雄市三民區大順二路由南往北，駛至大順二路與大豐二
    路之交岔路口時，適有原告駕駛車牌號碼0000-00號自用小
    客車（系爭車輛），沿高雄市三民區大順二路內側快車道由
    北往南行駛，亦行經大順二路與大豐二路之交岔路口欲左轉
    至大豐二路時，兩車發生碰撞，致系爭車輛因而損壞（下稱
    系爭事故），原告已支出必要修復費用新臺幣（下同）256,
    442元，爰依民法第184條第1項前段、第191之2條之損害賠
    償請求權，提起本訴等情，並聲明：被告應給付原告256,44
    2元，及自起訴狀繕本送達翌日起至清償日止，按週年利率5
    %計算之利息。
二、被告則以：系爭事故據高雄市政府交通局行車事故鑑定委員
    會鑑定意見書及鑑定覆議會覆議意見書之鑑定結果，均認系
    爭事故之肇事原因係原告岔路口左轉彎未禮讓直行車先行所
    致，伊駕車並無過失等語，資為抗辯。並聲明：原告之訴駁
    回。
三、本院得心證之理由：
  ㈠按主張有利於己之事實者，就其事實有舉證之責任，民事訴
    訟法第277 條前段亦有明文。是以主張法律關係存在之當事
    人，須就該法律關係發生所須具備之特別要件，負舉證之責
    任。就侵權行為言，主張侵權行為存在之人，即應就侵權行
    為成立之要件即就行為人有故意或過失、有不法侵害權利之
    行為及有損害之發生、損害與行為之因果關係等要件，負舉
    證責任。而民事訴訟如係由原告主張權利者，應先由原告負
    舉證之責，若原告先不能舉證，以證實自己主張之事實為真
    實，則被告就其抗辯事實即令不能舉證，或其所舉證據尚有
    疵累，亦應駁回原告之請求。原告固主張被告就系爭事故之
    發生有過失，然為被告所否認，原告自應就此利己之事實，
    負舉證之責。原告因系爭事故之發生致系爭車輛受有損害，
    為兩造所不爭執。原告主張當時被告騎乘機車超速導致系爭
    事故等語，然為被告所否認，依前揭意旨所示，原告就此自
    應負利己之事實負舉證之責。是本件首應探求者，厥為被告
    就系爭事故之發生是否有過失？進始論及被告是否應負原告
    主張之損害賠償責任。
　㈡經查，原告雖於警詢時陳稱：自北向南沿大順二路第一車道
    行駛，欲左轉大豐二路往東，左轉號誌為綠燈，有打方向燈
    ，確認對向無來車後，左轉過程中車已接近大豐二路時，突
    然感覺右前車頭被物體碰撞到，接著看到有人彈上我車擋風
    玻璃上，當下立刻停車並下車查看，發現一人倒於我車前，
    一部普重機倒於我車右前方，始知遭該機車碰撞等語（本院
    卷第49頁）；然觀諸原告提供案發時行車記錄器畫面截圖5
    張（本院卷第127-131頁）可知，原告在大順二路與大豐二
    路之交岔路口，欲左轉前，被告已騎車出現於畫面，且於06
    ：48：32畫面時（本院卷第129頁），原告尚未進入大豐二
    路時，被告已騎車至大順二路之斑馬線附近，此時原告應可
    發覺被告騎車而來，理應暫停於路口，讓被告之直行車先行
    ，而非繼續左轉，然原告繼續左轉，導致被告為閃避，始順
    著原告所駕駛車輛行向，偏往大豐二路之斑馬線，兩車始發
    生擦撞。又按道路交通安全規則第102條第7款規定，轉彎車
    應讓直行車先行等語，可見直行車已取得絕對路權，從而轉
    彎車均應讓直行車先行，而原告為轉彎車未選擇暫停於路口
    ，讓直行車先行，自行判斷可順利轉彎，未讓被告所駕駛之
    直行車先行，致釀車禍，應負過失責任。再者，本件於刑事
    案件偵審中經送高雄市政府交通局車輛行車事故鑑定委員會
    鑑定及覆議，結果均認為「⒈張豊明：岔路口左轉彎車未禮
    讓直行車先行，為肇事原因。⒉陳雅歆：無肇事原因，無照
    駕駛為違規行為」，有高雄市政府函及覆議會覆議意見書在
    卷足稽（本院卷第95-99頁），亦均同此認定，實難認被告
    有何過失行為。故原告駕車通過上開路口時，轉彎車應讓直
    行車先行，竟未依規定禮讓直行之被告，猶予以左轉，被告
    既係依號誌指示直行，遭撞位置為左側車身，難認被告有充
    裕時間對原告左轉之突發狀況進行適切迴避之反應，是系爭
    事故之發生，實難期待被告有預見及防範之可能，洵難認被
    告於案發時有何違反注意義務之情事。
  ㈢至於原告雖主張被告有超速，時速逾67.2公里之舉云云，然
    原告並未提出任何經客觀檢測被告車速之證據，自難僅憑原
    告之主觀意見即據以作為被告不利之認定。是原告以被告就
    系爭事故之發生有過失，請求賠償，自屬無據。
四、綜上所述，原告依侵權行為法律關係，請求被告應給付原告
    256,442元，及自起訴狀繕本送達翌日起至清償日止，按週
    年利率5%計算之利息，為無理由，應予駁回。
五、本件事證已臻明確，兩造其餘主張與攻擊防禦方法及所提證
    據，經審酌後認與本件判決之結果不生影響，爰不另逐一論
    述，併此敘明。
六、據上論結，本件原告之訴為無理由，依民事訴訟法第78條，
    判決如主文。
中　　華　　民　　國　　111 　年　　11　　月　　2 　　日
                  高雄簡易庭　法　　　官  鄧怡君
以上正本係照原本作成。
如不服本判決，應於送達後20日內，向本院提出上訴狀並表明上
訴理由，如於本判決宣示後送達前提起上訴者，應於判決送達後
20日內補提上訴理由書（須附繕本）。
中　　華　　民　　國　　111 　年　　11　　月　　2 　　日
    　　　　　　　　　　　　書　記　官  吳語杰